# 关于股份支付可行权条件的不利修改问题

提问人：surring 时间：2015-11-17 15:24:13
各位老师好： 关于股份支付可行权条件的不利修改，准则中规定了三种情况： 1 、如果修改减少了授予的权益工具的公允价值，企业应当继续以权益工具在授予日的公允价值为基础，确认取得服务的金额，而不应考虑权益工具公允价值的减少。——为什么不考虑权益工具公允价值的减少呢？ 2 、如果修改减少了授予的权益工具的数量，企业应当将减少部分作为已授予的权益工具的取消来处理。——为何作为已授予的权益工具的取消呢？不是还没有授予吗？ 3 、如果企业以不利于职工的方式修改了可行权条件，如延长等待期、增加或变更业绩条件（非市场条件），企业在处理可行权条件时，不应考虑修改后的可行权条件。——为何不考虑呢？ 以上就是我想问的问题，可能比较肤浅，我不理解为什么要这样规定，还请各位老师指导，感谢各位老师！

回答人：chenyiwei
1 、此处应遵循的一项原则是：无论条款和条件如何修改，在等待期内确认的股份支付费用都不能少于按修改前的条款和条件应确认的股份支付费用。因此对可能导致确认股份支付费用减少的修改，视同未发生而不予以考虑。 2 、原理上与 1 相同。股份支付取消按加速可行权处理也是基于同样的考虑。 3 、权益结算股份支付的会计基本模式是：服务期限条件和非市场业绩条件决定所授予权益工具的数量，市场业绩条件和非可行权条件决定所授予的权益工具的公允价值。你所说的延长等待期、增加或变更业绩条件（非市场条件）都是对服务期限条件或非市场业绩条件的修改，所以不会影响已收于的权益工具的公允价值，但应当根据变更后的服务期限条件和非市场业绩条件重新估计最终可授予的权益工具的数量，如果估计数量发生变化（减少）的，可将预计将减少的授予权益工具数量对应的已确认的累计股份支付费用冲回。

提问人：surring 时间：2015-11-18 11:08:42
感谢陈老师，还想问下，可能有些较真儿了，第一个问题，您说的遵循的一般原则是“无论条款和条件如何修改，在等待期内确认的股份支付费用都不能少于按修改前的条款和条件应确认的股份支付费用。”为何不能少于按修改前的条款和条件应确认的股份支付费用？为何不能随着条件的修改而变化呢？感谢您，麻烦您了！

回答人：chenyiwei
这是IFRS 2中的一条原则，具体依据还要再查查IFRS 2中的“结论基础”部分。

提问人：zengfengxia 时间：2015-11-26 11:23:16
“3、权益结算股份支付的会计基本模式是：服务期限条件和非市场业绩条件决定所授予权益工具的数量，市场业绩条件和非可行权条件决定所授予的权益工具的公允价值。你所说的延长等待期、增加或变更业绩条件（非市场条件）都是对服务期限条件或非市场业绩条件的修改，所以不会影响已收于的权益工具的公允价值，但应当根据变更后的服务期限条件和非市场业绩条件重新估计最终可授予的权益工具的数量，如果估计数量发生变化（减少）的，可将预计将减少的授予权益工具数量对应的已确认的累计股份支付费用冲回。” 请教陈版，数量减少是不是应当视为加速行权，而不是冲回已确认的股份支付费用？

回答人：chenyiwei
因为这不是股份支付的取消，而是条款和条件的修改，所以不算做加速可行权。但应当以修改条件后应确认的股份支付费用总额不低于修改条件之前为限。